【裁判字號】    92,中簡上,271
【裁判日期】    920912
【裁判案由】    違反電子遊戲場業管理條例
【裁判全文】
臺灣臺中地方法院刑事判決                      九十二年度中簡上字第二七一號
    上  訴  人
    即  被  告  甲○○
    選任辯護人  鄭聯芳律師
右列上訴人即被告因違反電子遊戲場業管理條例法案件，不服本院臺中簡易庭九十二
年度中簡字第七三０號中華民國九十二年四月十七日第一審簡易判決（聲請案號：臺
灣臺中地方法院檢察署九十二年度偵字第七一六號，及移
度偵字第七四七三號）提起上訴，本院管轄之第二審合議庭判決如左：
    主  文
原判決撤銷。
甲○○違反未依電子遊戲場業管理條例規定辦理營利事業登記，不得經營電子遊戲場
業之規定，處拘役伍拾日，如易科罰金，以參佰元折算壹日。扣案之電子遊戲機麻將
機台貳台（含ＩＣ板貳片）、彈珠機台壹台（含ＩＣ板壹片）、小瑪琍壹台（含ＩＣ
板壹片）、麻將機台貳台、彈珠機台壹台、小瑪琍壹台及營業所得共新台幣貳仟玖佰
元，均沒收。
    事  實
一、甲○○係設於臺中市○○區○○路四八號「八一八便利商店」（下稱商店）之負
    責人，其明知未依電子遊戲場業管理條例向主管機關辦理電子遊戲場業之營利事
    業登記，不得經營電子遊戲場業，竟基於經營電子遊戲場業之犯意，未依規定辦
    理前揭營利事業登記，即自民國九十一年十二月十四日起，在前揭商店上址，擺
    設其所有之麻將機二台、彈珠台一台及小瑪琍一台等電子遊戲機臺，供不特定人
    把玩，而經營電子遊戲場業。嗣於同年月十七日下午九時四十分許，為警在上址
    查獲，並扣得前揭電子遊戲機麻將機台二台、彈珠機台一台及小瑪琍機台一台（
    含ＩＣ板共四片）及營業所得新台幣（下同）二千三百元。又甲○○猶不知警惕
    ，竟仍自九十二年三月二十八日起，在前開同一商店上址，擺設其所有之麻將機
    台二台、彈珠機台一台及小瑪琍機台一台等電子遊戲機台，供不特定人把玩，而
    繼續經營該電子遊戲場。嗣於九十二年四月三日下午九時三十五分許，再度為警
    在上址查獲查獲，並扣得麻將機台二台、彈珠機台一台、小瑪琍一台及營業所得
    六百元。
二、案經臺中市警察局第六分局報請臺灣臺中地方法院檢察署檢察官聲請簡易判決處
    刑及臺中市警察局第六分局報請臺灣臺中地方法院檢察署檢察官移送併案審理。
    理  由
一、訊據上訴人即被告（下稱被告）甲○○對於右揭犯罪事實坦承不諱，並經證人即
    被告之員工鄭商生及蘇佩明於警詢、偵查中，及在現場把玩電子遊戲機台之顧客
    張政城、徐秀乾及黃銀清於警詢中分別證述詳實，且有電子遊戲機麻將機台共四
    台、彈珠機台二台、小瑪琍二台及營業所得共二千九百元扣案足憑，復有查扣賭
    博性電動玩具暫存保管條、員警職務報告、扣押筆錄、扣押物品目錄表、現場圖
    及照片在卷可稽，是足認被告上開自白，核與事實相符。是本案事證明確，被告
    犯行堪以認定，應予依法論科。
二、核被告甲○○所為，係違反電子遊戲場業管理條例第十五條未依本條例規定辦理
    營利事業登記，不得經營電子遊戲場業之規定，應依同條例第二十二條之規定處
    罰。又被告違反電子遊戲場業管理條例第十五條規定，經營電子遊戲場業，核其
    犯罪性質，應屬行為繼續，即於其放棄違法營業前，其犯罪仍繼續進行，是被告
    雖先後於九十一年十二月十七日下午九時四十分許及九十二年四月三日下午九時
    三十五分許為警查獲，惟其既係繼續營業，仍為反覆從事之同一業務行為，自應
    屬繼續犯而非連續犯，當論以單純一罪。再被告雖陳稱其曾於九十二年三月二十
  八日起僱用蘇佩明擔任店員，由蘇佩明負責販賣商店內之物品及前揭機台之開分
    工作等語在卷，核與店員蘇佩明於警詢及偵查中陳述之情節相符，另據證人徐秀
    墘及黃銀清於警訊時證稱：「於九十二年四月三日二十一時左右進入該店把玩機
    臺，並分別以一百元及三百元向被告要求開分」等語綦詳（見偵查卷第九頁背面
    、第一一頁背面筆錄），復有臺中市政府營利事業登記證及經濟部公司執照附卷
    可稽，亦即堪認店員蘇佩明於受僱後即知悉「八一八」超商未依法辦理電子遊戲
    場業之營利事業登記，並擔任開分工作無訛。惟查，店員蘇佩明辯稱其僅係受僱
    之店員，只負責開分及收取現金之現場工作，並非前開商店之負責人，亦未參與
    該商店之經營等情，既與被告所陳相符，則足認店員蘇佩明不僅對於是否擺設機
    臺之過程未經參與且無決定權，其後亦無決定是否移除已擺設機臺之權利；況該
    商店是否擺設機臺對蘇佩明並無實質利益，是尚難僅因蘇佩明擔任店員附帶從事
    開分收取現金工作，即認店員蘇佩明與被告間有犯意聯絡及行為分擔。綜上可見
    ，原審認被告乃係基於概括之犯意，連續違反電子遊戲場業管理條例第十五條之
    規定，應成立連續犯，且另與店員蘇佩明間成立共同正犯，即均有未洽。是原審
    對於被告據以論罪科刑，固非無見；然原判決既有前揭違誤，則被告上訴意旨指
    原判決不當，應為有理由。爰審酌被告無犯罪記錄，因謀生而違法營業，犯罪之
    手法，犯後坦承態度等其他一切情狀，量處主文所示之刑，並諭知易科罰金之折
    算標準。至扣案之電子遊戲機麻將機台二台、彈珠機台一台、小瑪琍機台一台（
    含ＩＣ板共四片）、麻將機台二台、彈珠機台一台及小瑪琍一台、營業所得共二
    千九百元，均屬被告所有，分別供前揭犯罪所用及因前揭犯罪所得之物，業據被
    告供承在卷，爰依刑法第三十八條第一項第二款、第三款規定，宣告沒收。
據上論斷，應依刑事訴訟法第四百五十五條之一第三項、第三百六十九條第一項前段
、第三百六十四條、第二百九十九條第一項前段，電子遊戲場業管理條例第二十二條
，刑法第十一條前段、第四十一條第一項前段、第三十八條第一項第二款、第三款，
罰金罰鍰提高標準條例第二條，判決如主文。
中      華      民      國      九十二  年      九      月    十二      日
                                臺灣臺中地方法院刑事第二庭
                                    審判長法  官
                                        法  官
                                          法  官
右正本證明與原本無異
不得上訴。
中      華      民      國      九十二  年      九      月    十二      日
                                        書記官    陳  其  良


司法院資訊處製作；財團法人民間司法改革基金會備份。
